【裁判字號】    88,簡抗,2
【裁判日期】    890309
【裁判案由】    妨害公務
【裁判全文】
臺灣臺中地方法院刑事裁定                            八十八年度簡抗字第二號
    抗告人即被告  丁○○
右抗告人因妨害公務案件，不服台灣台中地方法院中華民國八十八年七月一日裁定（
八十八年度中簡字第一一四０號），提起抗告，本院裁定如左：
    主  文
抗告駁回。
    理  由
一、按上訴期間自判決送達後起算為十日，刑事訴訟法第三百四十九條前段規定甚明
    。次按刑事訴訟法第六十二條規定：「送達文書，除本章有特別規定外，準用民
    事訴訟法之規定。」。依民事訴訟法第一百三十八條規定，送達不能依前二條規
    定為之者（即本人送達及補充送達），得將文書寄存於送達地之自治或警察機關
    ，並作成送達通知書，黏貼於應受送達人住、居所、事務所或營業所門首，以為
    送達。上開送達方式，係於送達通知書黏貼於應受送達人門首時，即生送達效力
    。至於應受送達人何時領取文書，在所不問。
二、抗告意旨略以：抗告人於警訊時即陳報其戶籍雖設於「台中市○○路一五八巷九
    號」，然目前業已遷居他處，送達處所亦改為「台中郵政六三之二六五號信箱」
    ，然則原審判決未依上開送達住址送達，於法不合；況且原審送達並未作成送達
    通知書黏貼於台中市○○路一五八巷九之門首，故其寄存送達並非合法。抗告人
    既係於民國（下同）八十八年六月二十五日始自原審法官處領得判決正本，其於
    同年六月二十九日提起上訴，並未逾越上訴期間，原裁定遽為駁回抗告人之上訴
    ，自非合法，應予撤銷等語。
三、惟查證人乙○○於本院八十八年九月十五日審理時供稱：「當時抗告人告訴我，
    但是警訊筆錄必須寫戶籍地，我有告訴他若要變更住址，到法院時再告知。」等
    語，另證人甲○○亦為相同之供述，而經本院當庭勘驗播放警訊錄音帶，亦未發
    現有關變更住址之陳述，抗告人上開辯解，自非可採。再查證人丙○○亦稱原審
    判決係其送達，並有製作送達通知單黏貼於送達地址之信箱（參見本院八十八年
    十一月四日審理筆錄）。本院於八十八年十二月二十八日至台中市○○路一五八
    巷九號勘驗結果，該處為七樓公寓，信箱設置於大樓右後方，有勘驗照片二張在
    卷可證。該處信箱係為二樓至七樓之住戶，未含一樓在內，惟經證人丙○○供稱
    ：「我寄送的時候，因為有人告知七樓和一樓是同一住戶，經我向七樓住戶查證
    無誤，於是就將文書告知單貼在七樓信箱。」，證人張莊素蘭亦稱：「上訴人（
    應係抗告人之誤）於八年前因子女就學而將戶口寄居該處．．．該處地址均為張
    莊素蘭家人所居住．．．」等語，顯見一樓與七樓乃共用同一信箱。證人丙○○
    確將送達通知單黏貼於抗告人設籍之住所信箱，堪以確定。次查抗告人雖辯稱送
    達通知書並未黏貼於其設籍地址之「門首」，然按民事訴訟法第一百三十八條之
    規定意旨，係為確保受送達人順利獲悉文書送達之事實。現今社會生活型態迥異
    以往，居住公寓大廈而以寄存送達方式收受文書通知者，欲將通知文書黏貼於住
    戶門首，每因大樓安全設備阻隔而有其困難，實際上亦因公大廈建築多於一樓設
    有信箱對外聯絡，並無必要將送達通知一一黏貼於各該樓層。如此解釋法條文義
    始為正鵠，否則強解為「門首」僅限於住處正門，無異以詞害義，自非可採。
四、本案原審判決已於八十六年六月八日寄存送達於抗告人，此有送達證書附卷可稽
    ，揆諸前開說明，無論抗告人是否確實知悉，其寄存送達均屬合法。抗告人遲至
    同年六月二十九日始行上訴，顯已逾越上訴期間，原審予以裁定駁回，核無不合
    ，抗告意旨無端指摘，並無理由，應予駁回。
據上論斷，應依刑事訴訟法第四百十二條，裁定如主文。
中      華      民      國      八十九      年      三      月    九    日
                                臺灣臺中地方法院刑事第一庭
                                  審判長法  官  康  應  龍
                                        法  官  楊  國  精
                                        法  官  張  升  星
右正本證明與原本無異。
本件不得抗告。
                                        書記官
中      華      民      國      八十九      年      三      月   十三   日


司法院資訊處製作；財團法人民間司法改革基金會備份。
